【裁判字號】    97,上易,1651
【裁判日期】    971009
【裁判案由】    竊盜等
【裁判全文】
臺灣高等法院刑事判決                97年度上易字第1651號
    上  訴  人
    即  被  告  丙○○
    選任辯護人  蕭玉杉律師
    上  訴  人
    即  被  告  甲○○
    選任辯護人  扶助律師張藝懷
                扶助律師廖修三
上列上訴人因竊盜等案件，不服臺灣士林地方法院97年度易字第
522號，中華民國97年5月19日第一審判決（起訴案號：臺灣士林
地方法院檢察署97年度偵字第2554號），提起上訴，本院判決如
下：
    主  文
原判決關於被告丙○○毀損罪部分撤銷。
丙○○共同犯毀損他人物品罪，處拘役參拾日，如易科罰金以新
台幣壹仟元折算壹日，扣案之鉗子壹支沒收。
其餘上訴駁回。
    事  實
一、甲○○（所犯普通竊盜、毀損罪業經撤回上訴確定）前因恐
    嚇取財案件，經原審判處有期徒刑8月，復因竊盜案件， 經
    臺灣臺北地方法院判處有期徒刑3月， 如易科罰金以新台幣
    2,000元折算1日確定， 嗣上開2罪經臺灣臺北地方法院依中
    華民國96年罪犯減刑條例於 民國96年6月25日以96年度聲減
    字第2947號裁定各減為有期徒刑4月，如易科罰金以銀元300
    元即新台幣900元折算1日、有期徒刑1月又15日， 如易科罰
    金以銀元300元即新台幣900元折算1日，應執行有期徒刑5月
    ，如易科罰金以銀元300元即新台幣900元折算1日確定， 並
    於96年11月27日易科罰金執行完畢，仍不知悔改，其因前在
    臺北市內湖區東湖附近遭姓名年籍不詳， 駕駛標緻206自小
    客車綽號「霖A」之人毆打，便邀丙○○一起至內湖找「霖A
    」理論，丙○○遂於民國97年2月2日凌晨2時許， 駕駛其母
    蔡麗裕所有車號4091-ET號 自用小客車搭載甲○○至臺北市
    內湖區，途經臺北市○○區○○街180巷松山機場路旁， 見
    乙○○所有車號G3-7939號自用小客車停在該處，2人為遮掩
    所駕駛4091-ET號自小客車之車牌號碼， 遂共同基於意圖為
    自己不法所有之犯意聯絡，由丙○○在車上把風，甲○○下
    車徒手竊取該車之前後車牌2面，得手後，將「G3-7939」號
    車牌，改掛至丙○○駕駛之車號4091-ET號自用小客車上。
    嗣於同日上午8時許，2人途經臺北市○○區○○路3段371號
    下方金龍產業道路，見丁○○所有之標緻206型車號2T-6471
    號自用小客車停放該處， 因該車與「霖A」駕駛之自小客車
    同型，2人竟共同基於毀損之犯意， 由丙○○持其所有之鉗
    子1支，甲○○則持路旁之鐵棍1支， 共同朝丁○○2T-6471
    號自用小客車之前擋風玻璃、 左右側車窗玻璃及後照鏡2面
    等物揮擊，毀損上開各物，足以生損害於丁○○，復共同另
    萌意圖為自己不法所有之犯意聯絡，由甲○○把風，丙○○
    攜帶其所有原置於4091-ET號車內， 客觀上對於人之生命、
    身體具有危險性之鉗子、起子、內六角鎖等工具，竊取2T-6
    471號自用小客車之汽車前保險桿、左前大燈、左前大燈 、
    進氣岐管、空氣濾淨器各1個、汽車內部裝飾1組、汽車行車
    電腦1組及「2T-6471」車牌1面等物， 並將竊得之上開各物
    置於4091-E T號車內逃逸。於丙○○、 甲○○竊取2T-6471
    號自用小客車內之物時，適為巡邏員警發現，遂驅車追捕，
    嗣於同日上午8時20分許在 臺北市○○區○○路3段429號前
    逮捕，並扣得丙○○、 甲○○棄置於4091-ET號車後及路旁
    山坡上之前述竊得之物，及丙○○所有之起子、內六角鎖各
    1支、鉗子2支等物。
二、案經丁○○、乙○○訴由臺北市政府警察局內湖分局報告臺
    灣士林地方法院檢察署檢察官偵查起訴。
    理  由
一、按被告以外之人於審判外之言詞或書面陳述，除法律有規定
    者外，不得作為證據；又被告以外之人於審判外之陳述，雖
    不符合同法第159條之1至第159條之4之規定，但經當事人於
    審判程序同意作為證據，法院審酌該言詞陳述或書面陳述作
    成時之情況，認為適當者，亦得為證據。當事人、代理人或
    辯護人於法院調查證據時，知有第159條第1項不得為證據之
    情形，而未於言詞辯論終結前聲明異議者，視為有前項之同
    意，刑事訴訟法第159條第1項及第159條之5分別定有明文。
    查本判決下列所引用之各該被告以外之人於審判外之陳述，
    雖屬傳聞證據，惟均經當事人於本院準備程序及審判期日中
    表示無意見而不予爭執，且迄至言詞辯論終結前亦未再聲明
    異議，本院審酌此等證據資料製作時之情況，尚無違法不當
    及證明力明顯過低之瑕疵，亦認為以之作為證據應屬適當，
    故揆諸前開規定，爰逕依刑事訴訟法第159條之5規定，認前
    揭證據資料均例外有證據能力，合先敘明。
二、被告丙○○經合法傳喚未於審判期日到庭，惟據其於本院準
    備程序中則坦承毀損及 竊取2T-6471號自用小客車內之物等
    犯行，惟否認竊取G3-7939號車牌之犯行，辯稱：G3-7939號
    是被告甲○○偷的，被告甲○○下車偷車牌時，未告知伊，
    伊根本不知情云云，另被告甲○○對於竊取車內物品及零件
    則否認犯行，辯稱：不是伊所竊取，當時並不知道丙○○在
    竊盜，是事後才知道云云。惟查：
  1.被告甲○○共同參與竊取車內物品及零件一節，業據被告甲○○於原審審判期日中供承：「大部分的時間我都在破壞，
    我是有看到丙○○在拆東西，其他的時間我都在把風，丙○○說他要趕快把他拆下來，並把他帶走，這樣子對方就要花
    很多錢修。」（見原審97年4月30日審判筆錄第12頁）。
  2.且查以，乙○○所有之G3-7939號自小客車， 於前述時地遭
    竊取「G3- 7939」車牌2面，丁○○所有之2T-6471號自用小
    客車，於上開時地，遭毀損該車前擋風玻璃、左右側車窗玻
    璃及後照鏡2面等物，其車內之前揭汽車行車電腦、「2T-64
    71」車牌等物亦遭竊，乙○○、丁○○遭竊之上開各物，為
    警在追捕被告丙○○、甲○○時， 在逮捕被告2人之台北市
    內湖區○○路○段429號附近查獲等情，業據證人乙○○、丁○○於警詢證述綦詳（見偵卷第21至25頁），並有自願受搜
    索同意書、搜索扣押筆錄、扣押物品目錄、 2T-6471號自用
    小客車車損照片、扣押上開各物之照片、贓物認領保管單等
    在卷可參（見偵卷第26至40頁、第42、43頁），堪可認定。
  3.被告丙○○雖辯稱： 伊不知被告甲○○偷G3-7939號自小客
    車之車牌，伊亦未參與云云，而證人即共同被告甲○○於警
    詢時亦陳稱：伊拔G3-7939號車牌時， 被告丙○○在車上觀
    望，並不知情云云（見偵卷第17頁），然查被告丙○○於偵
    查中已承認竊取G3-7939號車之車牌乙情（參偵卷第70頁）
    ，再查被告丙○○於92年2月2日凌晨2時駕駛其母4091-ET號
    車搭載甲○○，乃係欲至內湖向「霖A」尋仇乙情， 業據被
    告丙○○自承在卷，於行經臺北市○○區○○街乙○○自小
    客車停放處時，被告甲○○下車竊取該車車牌，查該處並非
    被告2人當日欲至之目的地，且下車竊取G3-7939號車牌，再
    懸掛在被告丙○○駕駛之4091-ET號自小客車上， 耗時非短
    ， 被告甲○○要被告丙○○停車以竊取G3-7939號車牌並懸
    掛在被告丙○○駕駛之車，豈會不告知被告丙○○之理？況
    被告甲○○竊取G3-7939號車牌之目的， 乃係要掛在被告丙○○駕駛之4091-ET號自小客車上掩人耳目， 以免遭人循線
    查獲，此亦據被告丙○○、甲○○供承在卷，且互核相符，
    被告丙○○、甲○○2人既共同乘車外出犯案， 又恐車號遭
    人發現，而遭查獲， 衡情對偷G3-7939號車牌以懸掛在被告
    丙○○駕駛之4091-ET號自小客車上乙情，定有商議， 絕無
    可能被告甲○○下車偷車牌，被告丙○○全然不知，是被告
    丙○○於偵查中供承竊取G3-7939號車牌乙節，應可採信 。
    其嗣後翻異前詞，及共同被告甲○○附和之詞，均與事實相
    符，不足採信。
  4.被告丙○○、甲○○毀損丁○○2T-6471號自用小客車後 ，
    再將前述各物攜離現場，倘其等僅意在毀損該車，豈有將上
    揭各物帶離現場之理？是被告2人帶走上開各物， 顯非為毀
    損該車，乃係為不法所有之意圖，應可認定。
  5.此外，復有扣案之起子、內六角鎖各1支、鉗子2支可憑。
綜上所述，本件事證明確，被告犯行洵堪認定，應依法論科。
三、核被告丙○○與甲○○竊取G3-7939號車牌部分， 係犯刑法
    第320條第1項之竊盜罪； 其損壞丁○○2T-6471號自用小客
    車前擋風玻璃、左右側車窗玻璃及後照鏡2面等物， 致令不
    堪使用，足以生損害於丁○○部分， 係犯同法第354條之毀
    損罪；再起子、內六角鎖、鉗子，在客觀上足對人之生命、
    身體構成威脅，自屬兇器之一種。被告2人攜帶上開工具 ，
    竊取丁○○2T-6471號自用小客車前述各物部分， 核係犯刑
    法第321條第1項第3款之攜帶兇器竊盜罪。被告2人就上開三
    罪名間，有犯意聯絡及行為分擔，均為共同正犯。 又被告2
    人係認丁○○駕駛之車與「霖A」之車 均為標緻自小客車而
    起意毀損該車，核其等損壞該車前擋風玻璃、左右側車窗玻
    璃及後照鏡2面等之目的非為竊盜， 是被告丙○○所犯上開
    三罪名，犯意各別，行為互異，應分論併罰。被告甲○○有
    如事實欄所載之犯罪科刑及執行情形，此有本院被告前案紀
    錄表在卷可按，其係於受有期徒刑之執行完畢後， 5年內故
    意再犯本件有期徒刑以上之罪，為累犯，應依刑法第47條第
    1項之規定，加重其刑。
四、原判決關於被告丙○○毀損罪部分予以論罪科刑，固非無據
    ，惟查被告丙○○上訴後，業與被害人丁○○達成和解，賠
    償損失，有合解書影本1份在卷為憑 (原審閱後發還)，原審
    對於此一事實未及審酌，容有未恰。爰審酌被告丙○○之素
    行、犯罪之動機、手段、對被害人丁○○造成之損害，已賠
    償損害，犯後態度等一切情狀，量處如主文所示之刑，並諭
    知易科罰金之折算標準。被告丙○○持以毀損丁○○車子之
    起子1支，為丙○○所有，復為被告供犯毀損罪所用之物 ，
    應依刑法第38條第1項第2款之規定，宣告沒收。被告甲○○
    持以毀損丁○○車子之鐵棍，為路邊拾得之物，非被告丙○○、甲○○所有，自無從諭知沒收，附此敘明。
五、原判決關於被告丙○○所犯普通竊盜、加重竊盜罪及被告甲○○所犯加重竊盜罪，因認被告等罪證明確，予以論罪科刑
    ，並引用刑法第28條、第320條第1項、 第321條第1項第3款
    、第354條、第41條第1項前段、第47條第1項、第38條第1項
    第2款、第51條第5款，刑法施行法第1條之1之規定，並分別
    審酌被告丙○○、甲○○之素行（有本院被告前案紀錄表在
    卷足稽）、動機、手段、分擔之犯行、犯罪之目的、所得之
    不法利益、對被害人乙○○造成之損害，犯後態度等一切情
    狀， 分別量處被告丙○○竊盜罪有期徒刑3月、加重竊盜罪
    有期徒刑8月，被告甲○○加重竊盜罪有期徒刑8月，對於被
    告丙○○並定其應執行刑。 對於扣案之起子、內六角鎖各1
    支、鉗子2支，為被告丙○○所有， 且為供被告丙○○、甲○○2人犯加重竊盜罪所為之物， 應依刑法第38條第1項第2
    款之規定，在被告2人上開犯行項下宣告沒收。
六、被告丙○○經合法傳喚，於審判期日無正當理由未到庭，爰
    不待其到庭陳述，逕行判決。
據上論斷，應依刑事訴訟法第368條、第369條第1項、第364條、
第371條、第299條第1項前段，刑法第28條、第354條、第41條第
1項前段、第38條第1項第2款，刑法施行法第1條之1， 判決如主
文。
本案經檢察官鄭富銘到庭執行職務。
中    華    民    國    97    年    10    月    9     日
            刑事第４庭    審判長法  官  陳筱珮
                                法  官  鄭水銓
                                法  官  周煙平
以上正本證明與原本無異。
不得上訴。
                                書記官  蕭麗珍
中    華    民    國    97    年    10    月    15    日
附錄：本案論罪科刑法條全文
刑法第354條
毀棄、損壞前二條以外之他人之物或致令不堪用，足以生損害於
公眾或他人者，處2年以下有期徒刑、拘役或5百元以下罰金。
刑法第320條第1項
意圖為自己或第三人不法之所有，而竊取他人之動產者，為竊盜
 罪，處5年以下有期徒刑、拘役或5百元以下罰金。
意圖為自己或第三人不法之利益，而竊佔他人之不動產者，依前
項之規定處斷。
前二項之未遂犯罰之。
刑法第321條第1項第3款
犯竊盜罪而有左列情形之一者，處六月以上、五年以下有期徒刑
：
三、攜帶兇器而犯之者。


司法院資訊處製作；財團法人民間司法改革基金會備份。
